【裁判字號】    92,易,552
【裁判日期】    920403
【裁判案由】    贓物
【裁判全文】
臺灣板橋地方法院刑事判決                          九十二年度易字第五五二號
    公  訴  人  臺灣板橋地方法院檢察署檢察官
    被      告  乙○○
右列被告因贓物案件，經檢察官提起公訴（九十一年度偵字第二一五四六號），本院
判決如左：
    主  文
乙○○收受贓物，處有期徒刑參月，如易科罰金，以參佰元折算壹日。緩刑貳年。
    事  實
一、乙○○於民國九十一年二月上旬某日，因自己所有之車牌號碼為ＦＡＪ─七０三
    號重型機車，業已損壞需維修，乃在台北縣板橋市○○街一四八號某工地，將前
    開機車交付予同在工地共事之泰國籍勞工ＵＤＣＨＡＮＧ  ＴＯＮＧＣＨＡＩ修
    理，其明知該泰國籍勞工所交還之機車，並非前開其所交付之機車，而係來源不
    明之贓物（該機車之車牌號碼為ＫＶＵ─五四二號，乃甲○○所有，於九十年十
    一月六日凌晨零時許，在台北市○○路○段一五八號前，遭不詳人士所竊取；並
    改懸掛ＦＡＪ─七０三號車牌），竟仍基於收受贓物之故意，於五天後即九十一
    年二月間某日，在前開工地（起訴書誤載為台北市○○區○○路四段七六○號之
    工地）收受該機車後，供己騎乘使用。嗣於九十一年十一月六日凌晨零時十分許
    ，其不知情之子楊明翰（業經檢察官另為不起訴處分）騎乘該贓車，行經台北縣
    板橋市○○路二三八號前時，為警當場查獲，並扣得鑰匙一支，始查知上情。
二、案經被害人甲○○訴由臺北縣政府警察局板橋分局報請臺灣板橋地方法院檢察署
    檢察官偵查起訴。
    理  由
一、訊據被告乙○○固坦承於右揭時地自泰國籍勞工ＵＤＣＨＡＮＧ  ＴＯＮＧＣＨ
    ＡＩ處收受上開機車之事實，惟否認其有贓物之認識，辯稱：當初伊是交給泰工
    修理機車云云。經查：右揭事實，業據證人楊明翰於警訊及偵查中證述屬實，復
    有外僑口卡列印資料一份附卷足憑，且上開車牌號碼ＫＶＵ─五四二號重型機車
    為甲○○所有，於九十年十一月六日凌晨零時許，在台北市○○路○段一五八號
    前，遭不詳人士竊取等情，亦據被害人甲○○於警訊時指陳明確，並有車輛竊盜
    、車牌失竊資料個別查詢報表─查詢車輛認可資料及贓物認領保管單各一件在卷
    可稽，足徵該機車為他人所失竊之贓物無訛。又被告所有之ＦＡＪ─七０三號重
    型機車，廠牌為鈴木，有車籍作業系統─查詢認可資料一件附卷可參，而被害人
    甲○○所有之ＫＶＵ─五四二號重型機車，其廠牌為光陽，二台機車之廠牌、樣
    式、外觀並不相同，且被告亦自承該支扣案之機車鑰匙，並非其原有之機車鑰匙
    等情，衡諸一般稍有智識之人應均能辨別二台機車之不同，而明瞭該泰國籍勞工
    所交還之機車，並非其原有之機車，惟被告卻仍率予收受使用，顯見被告明知該
    機車為來源不明之贓物甚明。被告前開空言所辯，要屬卸責之詞，不足採信。本
    件事證明確，被告犯行洵堪認定。
二、核被告所為，係犯刑法第三百四十九條第一項之收受贓物罪。爰審酌被告之素行
    狀況、犯罪動機、手段、目的、所生危害及犯罪後態度等一切情狀，量處如主文
    所示之刑，並諭知易科罰金之折算標準，以示懲儆。末查被告前未曾受有期徒刑
    以上刑之宣告，有臺灣高等法院被告全國前案紀錄表一件在卷可考，其因短於思
    慮，致觸犯本案犯行，經本次罪刑之宣告後，當知所警惕，而無再犯之虞，本院
    綜核上情，認前開對其所宣告之刑，以暫不執行為適當，爰併宣告緩刑二年，以
    啟自新。至扣案之鑰匙一支，為泰國籍勞工ＵＤＣＨＡＮＧ  ＴＯＮＧＣＨＡＩ
    隨車所附，亦據被告供明在卷，並非被告所有之物，自不併予宣告沒收，附此敘
    明。
據上論斷，應依刑事訴訟法第二百九十九條第一項前段，刑法第三百四十九條第一項
、第四十一條第一項前段、第七十四條第一款，罰金罰鍰提高標準條例第一條前段、
第二項，判決如主文。
本案經檢察官吳宗光到庭執行職務。
中      華      民      國      九十二      年      四      月    三    日
                                        臺灣板橋地方法院刑事第二庭
                                            法  官  崔玲琦
右正本證明與原本無異。
如不服本判決，應於判決送達後十日內，向本院提出上訴狀。
                                            書記官  王治華
中      華      民      國      九十二      年      四      月    七    日
附錄本案所犯法條全文
中華民國刑法第三百四十九條
收受贓物者，處三年以下有期徒刑、拘役或五百元以下罰金。
搬運、寄藏、故買贓物或為牙保者，處五年以下有期徒刑、拘役或科或併科一千元以
下罰金。
因贓物變得之財物，以贓物論。


司法院資訊處製作；財團法人民間司法改革基金會備份。
